Minutes et répertoires du notaire Louis André COTTENET, 4 mars 1897 - 15 avril 1929 (étude XXII)
Archives nationales
- Minutes de Louis André COTTENET, 4 mars 1897 - 12 avril 1929; MC/ET/XXII/736 - MC/ET/XXII/1195
  - Minutes. 1921, 16 février - 28 février, 16 février 1921 - 28 février 1921; MC/ET/XXII/1049
    - Dépôt des statuts et déclaration de souscription et de versement de la "Compagnie française de salubrité", ayant pour objet l'examen de toutes affaires relatives à l'hydraulique et à l'assainissement (distribution d'eau potable et épuration, exploitation d'eau thermale, évacuation d'ordures) p
      Actes à la suite jusqu'au 23 septembre 1936 (dépôts de pièces, d'assemblées etc.).
      dépôt de pièces; statuts; assainissement; hygiène
  - Minutes. 1921, 1er mars - 15 mars, 1er mars - 15 mars 1921; MC/ET/XXII/1050
  - Minutes. 1921, 16 mars - 31 mars, 15 mars - 31 mars 1921; MC/ET/XXII/1051
  - Minutes. 1921, 1er avril - 15 avril, 1er avril - 15 avril 1921; MC/ET/XXII/1052
  - Minutes. 1921, 16 avril - 30 avril, 16 avril - 30 avril 1921; MC/ET/XXII/1053
  - Minutes. 1921, mai, mai 1921; MC/ET/XXII/1054
  - Minutes. 1921, juin, juin 1921; MC/ET/XXII/1055
  - Minutes. 1921, juillet, juillet 1921; MC/ET/XXII/1056
  - Minutes. 1921, août, août 1921; MC/ET/XXII/1057
  - Minutes. 1921, septembre, septembre 1921; MC/ET/XXII/1058
  - Minutes. 1921, 1er octobre - 15 octobre, 1er octobre - 15 octobre 1921; MC/ET/XXII/1059
  - Minutes. 1921, 16 octobre - 31 octobre, 16 octobre - 31 octobre 1921; MC/ET/XXII/1060
  - Minutes. 1921, 1er novembre - 15 novembre, 1er novembre - 15 novembre 1921; MC/ET/XXII/1061
  - Minutes. 1921, 16 novembre - 30 novembre, 16 novembre - 30 novembre 1921; MC/ET/XXII/1062
  - Minutes. 1921, 1er décembre - 16 décembre, 1er décembre - 16 décembre 1921; MC/ET/XXII/1063
  - Minutes. 1921, 16 décembre - 31 décembre, 16 décembre - 31 décembre 1921; MC/ET/XXII/1064
  - Minutes. 1922, 1er janvier - 15 janvier, 1er janvier - 15 janvier 1922; MC/ET/XXII/1065
  - Minutes. 1922, 16 janvier - 31 janvier, 16 janvier - 31 janvier 1922; MC/ET/XXII/1066
  - Minutes. 1922, 1er février - 15 février, 1er février - 15 février 1922; MC/ET/XXII/1067
  - Minutes. 1922, 16 février - 28 février, 16 février - 28 février 1922; MC/ET/XXII/1068
  - Minutes. 1922, mars, mars 1922; MC/ET/XXII/1069
  - Minutes. 1922, avril, avril 1922; MC/ET/XXII/1070
  - Minutes. 1922, mai, mai 1922; MC/ET/XXII/1071
  - Minutes. 1922, 1er juin - 15 juin, 1er juin - 15 juin 1922; MC/ET/XXII/1072
  - Minutes. 1922, 16 juin - 30 juin, 16 juin - 30 juin 1922; MC/ET/XXII/1073
  - Minutes. 1922, 1er juillet - 15 juillet, 1er juillet - 15 juillet 1922; MC/ET/XXII/1074
  - Minutes. 1922, 16 juillet - 31 juillet, 16 juillet - 31 juillet 1922; MC/ET/XXII/1075
  - Minutes. 1922, août, août 1922; MC/ET/XXII/1076
  - Minutes. 1922, septembre, septembre 1922; MC/ET/XXII/1077
  - Minutes. 1922, octobre, octobre 1922; MC/ET/XXII/1078
  - Minutes. 1922, novembre, novembre 1922; MC/ET/XXII/1079
  - Minutes. 1922, 1er décembre - 15 décembre, 1er décembre - 15 décembre 1922; MC/ET/XXII/1080
  - Minutes. 1922, 16 décembre - 31 décembre, 16 décembre - 31 décembre 1922; MC/ET/XXII/1081
  - Minutes. 1923, 1er janvier - 15 janvier, 1er janvier - 15 janvier 1923; MC/ET/XXII/1082
  - Minutes. 1923, 16 janvier - 31 janvier, 16 janvier - 31 janvier 1923; MC/ET/XXII/1083
  - Minutes. 1923, février, février 1923; MC/ET/XXII/1084
  - Minutes. 1923, 1er mars - 15 mars, 1er mars - 15 mars 1923; MC/ET/XXII/1085
  - Minutes. 1923, 16 mars - 31 mars, 16 mars - 31 mars 1923; MC/ET/XXII/1086
  - Minutes. 1923, 1er avril - 15 avril, 1er avril - 15 avril 1923; MC/ET/XXII/1087
  - Minutes. 1923, 16 avril - 30 avril, 16 avril - 30 avril 1923; MC/ET/XXII/1088
  - Minutes. 1923, mai, mai 1923; MC/ET/XXII/1089
  - Minutes. 1923, 1er juin - 15 juin, 1er juin - 15 juin 1923; MC/ET/XXII/1090
  - Minutes. 1923, 16 juin - 30 juin, 16 juin - 30 juin 1923; MC/ET/XXII/1091
  - Minutes. 1923, juillet, juillet 1923; MC/ET/XXII/1092
  - Minutes. 1923, août, août 1923; MC/ET/XXII/1093
  - Minutes. 1923, septembre, septembre 1923; MC/ET/XXII/1094
  - Minutes. 1923, 1er octobre - 15 octobre, 1er octobre - 15 octobre 1923; MC/ET/XXII/1095
  - Minutes. 1923, 16 octobre - 23 octobre, 16 octobre - 23 octobre 1923; MC/ET/XXII/1096
  - Minutes. 1923, 24 octobre - 31 octobre, 24 octobre - 31 octobre 1923; MC/ET/XXII/1097
  - Minutes. 1923, 1er novembre - 15 novembre, 1er novembre - 15 novembre 1923; MC/ET/XXII/1098
  - Minutes. 1923, 16 novembre - 30 novembre, 16 novembre - 30 novembre 1923; MC/ET/XXII/1099
  - Minutes. 1923, 1er décembre - 15 décembre, 1er décembre - 15 décembre 1923; MC/ET/XXII/1100
  - Minutes. 1923, 16 décembre - 31 décembre, 16 décembre - 31 décembre 1923; MC/ET/XXII/1101
  - Minutes. 1924, janvier, janvier 1924; MC/ET/XXII/1102
  - Minutes. 1924, 1er février - 15 février, 1er février - 15 février 1924; MC/ET/XXII/1103
  - Minutes. 1924, 16 février - 29 février, 16 février - 29 février 1924; MC/ET/XXII/1104
  - Minutes. 1924, 1er mars - 15 mars, 1er mars - 15 mars 1924; MC/ET/XXII/1105
  - Minutes. 1924, 16 mars - 31 mars, 16 mars - 31 mars 1924; MC/ET/XXII/1106
  - Minutes. 1924, 1er avril - 15 avril, 1er avril - 15 avril 1924; MC/ET/XXII/1107
  - Minutes. 1924, 16 avril - 30 avril, 16 avril - 30 avril 1924; MC/ET/XXII/1108
  - Minutes. 1924, 1er mai - 15 mai, 1er mai - 15 mai 1924; MC/ET/XXII/1109
  - Minutes. 1924, 16 mai - 31 mai, 16 mai - 31 mai 1924; MC/ET/XXII/1110
  - Minutes. 1924, juin, juin 1924; MC/ET/XXII/1111
  - Minutes. 1924, 1er juillet - 15 juillet, 1er juillet - 15 juillet 1924; MC/ET/XXII/1112
  - Minutes. 1924, 16 juillet - 31 juillet, 16 juillet - 31 juillet 1924; MC/ET/XXII/1113
  - Minutes. 1924, août, août 1924; MC/ET/XXII/1114
  - Minutes. 1924, septembre, septembre 1924; MC/ET/XXII/1115
  - Minutes. 1924, 1er octobre - 15 octobre, 1er octobre - 15 octobre 1924; MC/ET/XXII/1116
  - Minutes. 1924, 16 octobre - 31 octobre, 16 octobre - 31 octobre 1924; MC/ET/XXII/1117
  - Minutes. 1924, novembre, novembre 1924; MC/ET/XXII/1118
  - Minutes. 1924, 1er décembre - 15 décembre, 1er décembre - 15 décembre 1924; MC/ET/XXII/1119
    - Vente par Auguste Cottray, fabricant de boîtes, caisses en bois et cartonnages et Henri Vacher, syndic de faillite, à la société anonyme du journal "L'Auto" représentée par Victor Goddet, son administrateur et dont le siège est situé rue du Faubourg Montmartre, n°10, d'une propriété à usage d'usine se trouvant quai de la Loire, n°76 à 78., 5 décembre 1924; MC/ET/XXII/1119
      acte de vente; Loire (quai de la); Faubourg-Montmartre (rue du); Goddet, Victor; Cottray, Auguste; Vacher, Henri; administrateur; chef d'entreprise; presse écrite
  - Minutes. 1924, 16 décembre - 31 décembre, 16 décembre - 31 décembre 1924; MC/ET/XXII/1120
  - Minutes. 1925, 1er janvier - 15 janvier, 1er janvier - 15 janvier 1925; MC/ET/XXII/1121
  - Minutes. 1925, 16 janvier - 31 janvier, 16 janvier - 31 janvier 1925; MC/ET/XXII/1122
  - Minutes. 1925, février, février 1925; MC/ET/XXII/1123
  - Minutes. 1925, 1er mars - 15 mars, 1er mars - 15 mars 1925; MC/ET/XXII/1124
  - Minutes. 1925, 16 mars - 31 mars, 16 mars - 31 mars 1925; MC/ET/XXII/1125
  - Minutes. 1925, 1er avril - 15 avril, 1er avril - 15 avril 1925; MC/ET/XXII/1126
  - Minutes. 1925, 16 avril - 30 avril, 16 avril - 30 avril 1925; MC/ET/XXII/1127
  - Minutes. 1925, 1er mai - 15 mai, 1er mai - 15 mai 1925; MC/ET/XXII/1128
  - Minutes. 1925, 16 mai - 31 mai, 16 mai - 31 mai 1925; MC/ET/XXII/1129
  - Minutes. 1925, 1er juin - 10 juin, 1er juin - 10 juin 1925; MC/ET/XXII/1130
  - Minutes. 1925, 11 juin - 20 juin, 11 juin - 20 juin 1925; MC/ET/XXII/1131
  - Minutes. 1925, 21 juin - 30 juin, 21 juin - 30 juin 1925; MC/ET/XXII/1132
  - Minutes. 1925, 1er juillet - 15 juillet, 1er juillet - 15 juillet 1925; MC/ET/XXII/1133
  - Minutes. 1925, 16 juillet - 31 juillet, 16 juillet - 31 juillet 1925; MC/ET/XXII/1134
  - Minutes. 1925, août, août 1925; MC/ET/XXII/1135
  - Minutes. 1925, septembre, septembre 1925; MC/ET/XXII/1136
  - Minutes. 1925, 1er octobre - 15 octobre, 1er octobre - 15 octobre 1925; MC/ET/XXII/1137
  - Minutes. 1925, 16 octobre - 31 octobre, 16 octobre - 31 octobre 1925; MC/ET/XXII/1138
  - Minutes. 1925, 1er novembre - 15 novembre, 1er novembre - 15 novembre 1925; MC/ET/XXII/1139
  - Minutes. 1925, 16 novembre - 30 novembre, 16 novembre - 30 novembre 1925; MC/ET/XXII/1140
  - Minutes. 1925, 1er décembre - 15 décembre, 1er décembre - 15 décembre 1925; MC/ET/XXII/1141
  - Minutes. 1925, 16 décembre - 31 décembre, 16 décembre - 31 décembre 1925; MC/ET/XXII/1142
  - Minutes. 1926, 1er janvier - 15 janvier, 1er janvier - 15 janvier 1926; MC/ET/XXII/1143
  - Minutes. 1926, 16 janvier - 31 janvier, 16 janvier - 31 janvier 1926; MC/ET/XXII/1144
  - Minutes. 1926, février, février 1926; MC/ET/XXII/1145
  - Minutes. 1926, 1er mars - 15 mars, 1er mars - 15 mars 1926; MC/ET/XXII/1146
  - Minutes. 1926, 16 mars - 31 mars, 16 mars - 31 mars 1926; MC/ET/XXII/1147
  - Minutes. 1926, avril, avril 1926; MC/ET/XXII/1148
  - Minutes. 1926, mai, mai 1926; MC/ET/XXII/1149
  - Minutes. 1926, 1er juin - 15 juin, 1er juin - 15 juin 1926; MC/ET/XXII/1150
  - Minutes. 1926, 16 juin - 30 juin, 16 juin - 30 juin 1926; MC/ET/XXII/1151
  - Minutes. 1926, 1er juillet - 15 juillet, 1er juillet - 15 juillet 1926; MC/ET/XXII/1152
  - Minutes. 1926, 16 juillet - 31 juillet, 16 juillet - 31 juillet 1926; MC/ET/XXII/1153
  - Minutes. 1926, août, août 1926; MC/ET/XXII/1154
  - Minutes. 1926, septembre, septembre 1926; MC/ET/XXII/1155
  - Minutes. 1926, octobre, octobre 1926; MC/ET/XXII/1156
  - Minutes. 1926, novembre, novembre 1926; MC/ET/XXII/1157
  - Minutes. 1926, 1er décembre - 15 décembre, 1er décembre - 15 décembre 1926; MC/ET/XXII/1158
  - Minutes. 1926, 16 décembre - 31 décembre, 16 décembre - 31 décembre 1926; MC/ET/XXII/1159
  - Minutes. 1927, 1er janvier - 15 janvier, 1er janvier - 15 janvier 1927; MC/ET/XXII/1160
  - Minutes. 1927, 16 janvier - 31 janvier, 16 janvier - 31 janvier 1927; MC/ET/XXII/1161
  - Minutes. 1927, février, février 1927; MC/ET/XXII/1162
  - Minutes. 1927, mars, mars 1927; MC/ET/XXII/1163
  - Minutes. 1927, avril, avril 1927; MC/ET/XXII/1164
  - Minutes. 1927, mai, mai 1927; MC/ET/XXII/1165
  - Minutes. 1927, juin, juin 1927; MC/ET/XXII/1166
  - Minutes. 1927, juillet, juillet 1927; MC/ET/XXII/1167
  - Minutes. 1927, août, août 1927; MC/ET/XXII/1168
  - Minutes. 1927, septembre, septembre 1927; MC/ET/XXII/1169
  - Minutes. 1927, 1er octobre - 15 octobre, 1er octobre - 15 octobre 1927; MC/ET/XXII/1170
  - Minutes. 1927, 16 octobre - 31 octobre, 16 octobre - 31 octobre 1927; MC/ET/XXII/1171
  - Minutes. 1927, novembre, novembre 1927; MC/ET/XXII/1172
  - Minutes. 1927, décembre, décembre 1927; MC/ET/XXII/1173
  - Minutes. 1928, janvier, janvier 1928; MC/ET/XXII/1174
  - Minutes. 1928, 1er février - 15 février, 1er février - 15 février 1928; MC/ET/XXII/1175
  - Minutes. 1928, 16 février - 29 février, 16 février - 29 février 1928; MC/ET/XXII/1176
  - Minutes. 1928, 1er mars - 15 mars, 1er mars - 15 mars 1928; MC/ET/XXII/1177
  - Minutes. 1928, 16 mars - 31 mars, 16 mars - 31 mars 1928; MC/ET/XXII/1178
  - Minutes. 1928, avril, avril 1928; MC/ET/XXII/1179
  - Minutes. 1928, 1er mai - 15 mai, 1er mai - 15 mai 1928; MC/ET/XXII/1180
  - Minutes. 1928, 16 mai - 31 mai, 16 mai - 31 mai 1928; MC/ET/XXII/1181
  - Minutes. 1928, 1er juin - 15 juin, 1er juin - 15 juin 1928; MC/ET/XXII/1182
  - Minutes. 1928, 16 juin - 30 juin, 16 juin - 30 juin 1928; MC/ET/XXII/1183
  - Minutes. 1928, 1er juillet - 15 juillet, 1er juillet - 15 juillet 1928; MC/ET/XXII/1184
  - Minutes. 1928, 16 juillet - 31 juillet, 16 juillet - 31 juillet 1928; MC/ET/XXII/1185
  - Minutes. 1928, août, août 1928; MC/ET/XXII/1186
  - Minutes. 1928, septembre, septembre 1928; MC/ET/XXII/1187
  - Minutes. 1928, octobre, octobre 1928; MC/ET/XXII/1188
  - Minutes. 1928, 1er novembre - 15 novembre, 1er novembre - 15 novembre 1928; MC/ET/XXII/1189
    - Dépôt d'état de marchandises dépendant d'un fonds de commerce de marchand grainier exploité à Maisons-Alfort, rue Saint-Georges, n°25, rue du Chemin-Vert, n°1, et à Paris rue Lafayette n°123, par Rachel Camilla Raymond, sans profession demeurant à Vaucresson (Seine-et-Oise), divorcée en premières noces non remariée de Lucien Alfred Pothier., 8 novembre 1928; MC/ET/XXII/1189
      L'inventaire dressé le 28 août 1928 prend la forme d'un cahier annexé à la minute; il passe en revue les stocks conservés dans chaque magasin (graines de légumes et de fleurs, graines fourragères, officinales ou pour oiseaux, mais aussi, produits chimiques, poteries ou livres).
      dépôt de pièces; inventaire; commerçant; agronomie; Maisons-Alfort (Val-de-Marne); La-Fayette (rue); Pothier, Alfred; Raymond, Rachel Camilla
  - Minutes. 1928, 16 novembre - 30 novembre, 16 novembre - 30 novembre 1928; MC/ET/XXII/1190
  - Minutes. 1928, décembre, décembre 1928; MC/ET/XXII/1191
  - Minutes. 1929, janvier, janvier 1929; MC/ET/XXII/1192
  - Minutes. 1929, février, février 1929; MC/ET/XXII/1193
  - Minutes. 1929, mars, mars 1929; MC/ET/XXII/1194
  - Minutes. 1929, 1er avril - 12 avril, 1er avril - 12 avril 1929; MC/ET/XXII/1195
- Répertoire de Louis André COTTENET, 21 novembre 1891 - 21 février 1910; MC/RE/XXII/27
  Attention: les répertoires postérieurs au 21 février 1910 ont été constatés manquants par l'étude.
  - Répertoire. 1891, 21 novembre - 1910, 21 février, 21 novembre 1891 - 21 février 1910; MC/RE/XXII/27
    Répertoire des notaires Octave François Trousselle (21 novembre 1891 - 4 mars 1897) et Louis André Cottenet (4 mars 1897 - 21 février 1910).
    Informations concernant le classement et la cotation:
    Le niveau inférieur de description, quand il existe, correspond aux mentions d'actes contenues dans le répertoire. Parmi celles-ci, certaines peuvent y être décrites, de manière plus ou moins détaillée. Pour consulter l'acte proprement dit, il convient de rechercher la cote au niveau des articles (registre ou liasse) des minutes du notaire (cote de type 'MC/ET').